【裁判字號】    99,司財管,116
【裁判日期】    991208
【裁判案由】    指定遺產管理人
【裁判全文】
臺灣臺中地方法院民事裁定           99年度司財管字第116號
聲  請  人  大眾商業銀行股份有限公司
法定代理人  陳建平
非訟代理人  林錦田
受  選任人  胡達仁律師
上列聲請人聲請選任被繼承人陳俊達遺產管理人事件，本院裁定
如下：
    主  文
選任胡達仁律師為被繼承人陳俊達之遺產管理人。
聲請程序費用由被繼承人陳俊達之遺產負擔。
    理  由
一、按繼承開始時，繼承人有無不明，而無親屬會議或親屬會議
    未於一個月內選定遺產管理人者，利害關係人得聲請法院選
    任遺產管理人；又先順序繼承人均拋棄其繼承時由次順序之
    繼承人繼承，其次順序繼承人有無不明或第四順序之繼承人
    均拋棄其繼承者，準用關於無人承認繼承之規定，民法第一
    千一百七十八條第二項、第一千一百七十六條第六項分別定
    有明文。
二、本件聲請意旨略以：被繼承人陳俊達（男、民國○○○年○
    月○日生、身分證統一編號：Ｚ000000000號、生
    前最後住所：臺中市○○區○○街三０九號）生前向聲請人
    借貸新臺幣（下同）七百萬元，上開債務尚未清償完畢，惟
    被繼承人陳俊達於九十九年三月四日死亡，其尚留有遺產，
    惟繼承人均拋棄繼承，且親屬會議未於法定期間內選定遺產
    管理人，致該遺產無人管理，爰依法聲請本院選任遺產管理
    人等語。並提出除戶戶籍謄本、戶籍謄本及借據等件為證。
三、本院查：聲請人主張其為被繼承人陳俊達之債權人，被繼承
    人陳俊達死亡後所有繼承人均已拋棄繼承，且其親屬會議未
    於法定期間內選定遺產管理人等事實，業經聲請人提出前揭
    證據為證，復經本院依職權調取本院九十九年度司繼字第八
    三四、九０四、九三九號拋棄繼承事件卷宗核閱屬實，自堪
    信為真實，揆諸首開規定，本件聲請人之聲請為有理由。又
    經本院徵得聲請人同意後，函請社團法人臺中律師公會推薦
    有意願擔任本件遺產管理人之人選，經該公會推薦由胡達仁
    律師擔任本件之遺產管理人，此有該律師公會九十九年十一
    月十七日中律田三字第九九五三五號函暨所附該律師基本資
    料表乙件附卷可稽。而胡達仁律師為執業律師，非但具有專
    業知識及能力，且與被繼承人所遺遺產間無利害關係，若由
    其擔任本事件之遺產管理人，定能秉持其專業倫理擔當此具
    公益性質之職務，並順利達成管理保存及清算遺產之任務。
    執此，本院認為由胡達仁律師擔任被繼承人之遺產管理人，
    應屬妥適，爰選任之。
四、依非訟事件法第一百五十七條裁定如主文。
中    華    民    國    99    年    12    月    8     日
                  家事法庭      司法事務官  林敬程
以上正本係照原本作成。
如不服本件裁定，得於裁定書送達之翌日起十日內，以書狀敘述
理由，向本庭提起抗告。並應繳納抗告費新臺幣一千元。
中    華    民    國    99    年    12    月    8     日
                                  書記官    曾惠雅

司法院資訊處製作；財團法人民間司法改革基金會備份。
